【裁判字號】    90,抗,427
【裁判日期】    900628
【裁判案由】    侵占
【裁判全文】
臺灣高等法院臺中分院刑事裁定                   民國九十年度抗字第四二七號
      抗  告  人
      即  自訴人  甲○○
      被      告  乙○○
右抗告人因被告侵占案件，不服臺灣彰化地方法院中華民國九十年五月二十一日裁定
（民國九十年度自字第五五號），提起抗告，本院裁定如左：
      主    文
抗告駁回。
      理    由
一、按法院或受命法官於自訴案件第一次審判期日前訊問及調查結果，如認為案件有
    刑事訴訟法第二百五十二條至第二百五十四條之情形者，得以裁定駁回其自訴，
    同法第三百二十六條第一項、第三項定有明文。
二、本件自訴意旨略稱：被告乙○○於民國（下同）八十九年八月間，未經自訴人甲
    ○○之同意，擅自以界樁釘於自訴人位於彰化縣埤頭鄉○○段三三六地號之土地
    上，無視於前人所設之圍牆界限，因認被告涉有刑法第三百二十條第二項之竊佔
    罪嫌（自訴人誤為侵占罪）云云。
三、原審裁定以：系爭彰化縣埤頭鄉○○段三三六地號之土地，係由被告乙○○與自
    訴人之被繼承人吳昌及其他共有人所分別共有，而與系爭土地相毗鄰之該地段三
    三五號土地，業經被告與其他共有人達成協議分割，於八十九年四月二十七日登
    記完畢，其間並曾委請地政機關測量該三三五地號土地之界限，經鑑界結果與現
    今圍牆界限有異，乃由被告將地樁釘立於圍牆外之分界點上，資為爾後處理分割
    事宜之基準等情，業據證人即受託承辦土地分割事宜之許甘棠到庭證述明確，並
    有被告提出之土地登記謄本、所有權分割契約書、地籍圖謄本、土地複丈成果圖
    在卷為憑。則被告在自己與他人共有之土地上釘定界樁，作為系爭土地與相鄰土
    地之界限基準，便於將來分割系爭土地時得以迅速確定土地範圍，毋庸另行重測
    地界而耗費時日，主觀上自得認為係權利之正當行使，此與刑法上竊佔罪所應具
    備之不法所有犯罪意圖顯屬有間。參諸被告已於八十九年九月間就系爭土地提出
    分割共有物訴訟在案，有民事起訴狀繕本及開庭通知書各一份附卷足稽，益徵被
    告確有依憑前次鑑界結果，資以分割系爭土地之真意，而非欲以釘定界樁方式竊
    佔系爭土地，至屬灼然。且自訴人及被告均稱除釘定界樁外，被告並無其他強佔
    使用或堆放雜物之情事，此不惟可證被告並無竊佔之意圖，亦難認被告單純設置
    界樁行為已與排除他人使用之竊佔犯行相互合致。是被告辯稱伊並無自訴人所指
    之竊佔情事等語，自非子虛，應值可採。自訴人既無積極證據證明被告確有竊佔
    系爭土地之犯行，犯罪事實顯有未足，自已合於刑事訴訟法第二百五十二條第十
    款之事由，而予裁定駁回自訴在案，揆諸前揭法條規定，核無不合。
四、抗告人未具任何理由提起抗告，恣意指摘原審裁定不當，為無理由，應予駁回。
五、據上論斷，應依刑事訴訟法四百十二條，裁定如主文。
中      華      民      國      九十     年       六      月   二十八   日
                                  臺灣高等法院臺中分院刑事第四庭
                                        審判長法  官  洪  耀  宗
                                              法  官  劉  登  俊
                                              法  官  吳  重  政
右正本證明與原本無異。
不得再抗告。
                                              書記官  林  育  德
中      華      民      國      九十     年       六      月   二十九   日
                                                                        Ｉ


司法院資訊處製作；財團法人民間司法改革基金會備份。
